臺灣桃園地方法院小額民事判決
111年度桃小字第516號
原      告  玉山商業銀行股份有限公司


法定代理人  黃男州  
訴訟代理人  鄭喻云  
被      告  曾少吟  
監  護  人  王興忠  
上列當事人間請求清償債務事件，於中華民國111年8月15日言詞
辯論終結，本院判決如下：
　　主    文
被告應給付原告新臺幣參萬捌仟伍佰零肆元，及其中新臺幣貳萬
玖仟捌佰玖拾參元部分，自民國一一Ｏ年十二月二十七日起至清
償日止，按年息百分之十五計算之利息。
訴訟費用新臺幣壹仟元由被告負擔。
本判決得假執行，但被告如以新臺幣參萬捌仟伍佰零肆元為原告
預供擔保，則得免為假執行。
    事實及理由
壹、程序方面：
    按訴狀送達後，原告不得將原訴變更或追加他訴，但擴張或
    減縮應受判決事項之聲明者不在此限，民事訴訟法第255條
    第1項第3款定有明文，且依同法第436條之23準用第436條第
    2項，於小額訴訟程序亦準用之。本件原告起訴聲明原為：
    被告應給付原告新臺幣（下同）38,504元，及其中29,893元
    自民國110年12月27日起至清償日止，按年息15%計算之利息
    ，並依帳單週期收取違約金，當期（月）繳款發生延滯時，
    計付違約金300元，連續2個月發生繳款延滯時，第2個月計
    付違約金400元，連續3個月發生繳款延滯時，第3個月計付
    違約金500元，連續收取期數以3期為上限（見促字卷第2頁
    正面）；嗣於111年8月15日言詞辯論期日當庭表明不請求上
    開違約金（見本院卷第21頁正面）。核其所為，係減縮應受
    判決事項之聲明，合乎上述規定，應予准許。
貳、實體方面：
一、原告主張：被告於102年1月15日向原告申請信用卡使用，約
    定被告得持卡於特約商店記帳消費，但應於各期繳款截止日
    前全數清償當期消費金額，或繳付最低應繳金額，並就未清
    償之帳款按年息15%計付循環信用利息。嗣被告未依約繳款
    ，截至109年12月26日止，尚積欠帳款共38,504元(其中消費
    本金29,893元)未為給付。故依信用卡契約之法律關係起訴
    請求被告清償債務。並聲明：如主文第1項所示。
二、被告監護人則以：被告於109年6月15日急性中風，腦部開刀
    後至今無法說話、四肢無法活動，希望有還款能力後再與原
    告協商還款方式。並聲明：原告之訴駁回。
三、原告主張被告積欠其上開信用卡帳款本息等情，已據其提出
    內容相符之信用卡申請書、約定條款、應收帳款明細表為憑
    ，堪認屬實。至於被告上開所述，僅涉及其清償能力與後續
    之清償方式，於原告權利之存否不生影響。又被告監護人僅
    陳稱希望等有清償能力再為償還等語，但無法提出具體、確
    定之還款方案，為兼顧原告之利益，亦不適宜依民事訴訟法
    第396條逕為延期或分期給付之判決。是原告依信用卡契約
    之法律關係請求被告給付如主文第1項所示，為有理由，應
    予准許。
四、本件係適用小額訴訟程序所為被告敗訴之判決，依民事訴訟
    法第436條之20規定，應依職權宣告假執行；並依民事訴訟
    法第436條之23準用第436條第2項、第392條第2項規定，宣
    告被告如為原告預供擔保，則得免為假執行。
五、訴訟費用負擔之依據：民事訴訟法第78條，並依同法第436
    條之19第1 項，確定訴訟費用額為1,000元。
中　　華　　民　　國　　111 　年　　8 　　月　　26　　日
                  桃園簡易庭  法  官  陳逸倫
以上為正本係照原本作成。
如不服本判決，應於送達後20日內，向本院提出上訴狀並表明上
訴理由，如於本判決宣示後送達前提起上訴者，應於判決送達後
20日內補提上訴理由書（須附繕本）。
如委任律師提起上訴者，應一併繳納上訴審裁判費。   
中　　華　　民　　國　　111 　年　　8 　　月　　26　　日
                              書記官  潘昱臻
附錄：
一、民事訴訟法第436條之24第2項：
　  對於小額程序之第一審裁判上訴或抗告，非以其違背法令為
    理由，不得為之。
二、民事訴訟法第436條之25：
　  上訴狀內應記載上訴理由，表明下列各款事項：
　  ㈠原判決所違背之法令及其具體內容。
　  ㈡依訴訟資料可認為原判決有違背法令之具體事實。
三、民事訴訟法第471條第1項：（依同法第436條之32第2項規定
    於小額事件之上訴程序準用之）
    上訴狀內未表明上訴理由者，上訴人應於提起上訴後20日內
    ，提出理由書於原第二審法院；未提出者，毌庸命其補正，
    由原第二審法院以裁定駁回之。